# 六年质保期的销售收入确认问题

提问人：jhpasscpa 时间：2011-01-11 22:09:18
一家设备制造企业，销售合同中载明10%的价款等六年质保期过后买方才予以支付。但卖方在初验合格后即100%确认销售收入,并开具100%的发票
1.卖方判断质保期内出现质量问题为5%左右,(但该类设备为新产品,企业才有三年的销售历史,历史经验不足) 2. 买方为上海主板上市公司,龙头公司,实力较强,但现金流较为紧张,有时不根据合同约定付款,未付的的货款较多,且存在逾期应付未付的质保金。
问题:销售收入是确认90%,还是100% ，如确认100%，质保金需要折现吗？

回答人：chenyiwei
如果在初验完成的时点，没有证据表明最后尾款的收取不存在重大不确定性的（综合考虑两个因素：质保期内因质量缺陷问题而被买方依照合同约定扣款的可能性；买方因为信用问题而不支付或者不按时支付尾款的可能性），则可以全额确认销售收入；否则，不应确认尾款部分的销售收入。这是专业判断的范畴。 如果确认了尾款部分的销售收入的，可根据重要性原则确定是否需要折现。